

CONTATO





zilda_janete@Outlook.com

Brasileira

🔇 Casado(a)

RESUMO PROFISSIONAL

Profissional com ampla experiência em metodologias educacionais e elaboração do Projeto Político-Pedagógico em instituições de ensino público. Dotada de senso crítico e capacidade analítica, desenvolvendo estratégias e recursos de ensino que contribuam para a formação educacional adequada dos alunos.

HABILIDADES E COMPETÊNCIAS

- Resiliência ao lidar com desafios
- Bom relacionamento interpessoal com professores e alunos
- Boa comunicação verbal e escrita no ambiente profissional
- Dedicação para criar um ambiente escolar acolhedor
- Conhecimento da estrutura administrativa e pedagógica escolar
- Capacidade de adaptação a metodologias educacionais
- Prática na condução de reuniões pedagógicas produtivas
- Capacidade de planejamento de projetos educativos

Zilda Janete Bispo Peixoto



OBJETIVO

Em busca de recolocação profissional na função de coordenadora pedagógica.



HISTÓRICO PROFISSIONAL

Coordenador pedagógico Escola municipal de ensino fundamental Irmã Laura - Parauapebas, PA 05/2019 - 12/2024

- Atendimento de pais e responsáveis, acompanhando a evolução dos alunos e promovendo a boa relação entre família e escola, de forma a estabelecer diálogos e resolver conflitos.
- Coordenação das atividades dos docentes da instituição, assegurando o cumprimento dos objetivos e ementas dos programas educacionais.
- Apoio no desenvolvimento do calendário escolar, colaborando com a organização e o acompanhamento das atividades pedagógicas da instituição.
- Colaboração com a direção da escola no desenvolvimento de ações pedagógicas, garantindo a organização de reuniões individuais e coletivas, bem como o acompanhamento da rotina de ensino, com foco nos resultados apresentados pelos alunos.
- Responsável pela elaboração de múltiplos documentos fundamentais para o funcionamento da escola, incluindo o projeto político-pedagógico, calendário letivo e regimento escolar, garantindo a condução de reuniões, apresentações e treinamentos.

Coordenador pedagógico Escola municipal de Educação Infantil Moranguinho - Parauapebas, PA 01/2017 - 12/2019

- Atendimento de pais e responsáveis, acompanhando a evolução dos alunos e promovendo a boa relação entre família e escola, de forma a estabelecer diálogos e resolver conflitos.
- Auxílio aos professores na prática docente, sugerindo métodos e abordagens que aprimorassem as aulas.
- Apoio no desenvolvimento do calendário escolar, colaborando com a organização e o acompanhamento das atividades pedagógicas da instituição.
- Coordenação da área pedagógica da instituição, contratando e treinando professores e mediadores para garantir a aplicação eficiente da metodologia de ensino/aprendizagem.
- Definição de estratégias de ensino e de avaliação, estabelecendo critérios educacionais para a formação adequada dos alunos.

Professor de ensino fundamental Escola municipal de ensino fundamental Eurides Santana - Parauapebas, PA 01/2013 - 12/2016

- Criação de planos de aula, definindo metas de aprendizagem para os alunos.
- Ministração de aulas interativas e dinâmicas para alunos do ensino primário, utilizando métodos pedagógicos adequados.
- Planejamento de aulas de acordo com o Plano Nacional de Educação, cumprindo as metas propostas e preparando a turma para as avaliações padronizadas.
- Participação em reuniões com pais e responsáveis, discutindo o desempenho acadêmico e o desenvolvimento dos alunos.

- Conhecimento do Plano Nacional de Educação
- Aptidão em Formação continuada, regência de Pré-Conselho/Conselho de Classe, Conselho Escolar, Revisão de PPP- Projeto Político Pedagógico, reunião de pais
- Monitoramento das atividades pedagógicas da escola conforme a BNCC

CERTIFICAÇÕES

Curso: O Trabalho coletivo do Ser Educador Docente e Docente Técnico administrativo Curso de Formação continuada de professores para o ensino da matemática integrada á linguagem (Pacto Nacional Pela Alfabetização na Idade Certa) Curso de formação continuada para professores o Ensino da Linguagem no Ciclo da Alfabetização nos Anos Iniciais Curso de Formação Continuada para Coordenador(a) de Educação Infantil Curso de Formação Contínuada em Língua Portuguesa

Curso de Formação Continuada Escola que Vale

Curso de Formação Continuada Coordenação Pedagógica 2 Seminário Sobre Avaliação da Aprendizagem na Rede Municipal Curso de Libras nível I e II prefeitura municipal

Curso de Educadores Ambientais e Cidadania Universidade Federal do Pará Identificação das principais dificuldades dos alunos na disciplina, diversificando os métodos de ensino ao elaborar o plano de recuperação do conteúdo.

Coordenador pedagógico II Escola Municipal Jozias Leão - Parauapebas, PA

01/2007 - 12/2012

- Elaboração de relatórios, pautas pedagógica e administrativa, circulares, bilhetes e memorando
- Acompanhamento pedagógico em sala de aula com devolutiva no coletivo ou individual, engajamento de busca ativa dos alunos,
- Coordenação das atividades dos docentes da instituição, assegurando o cumprimento dos objetivos e ementas dos programas educacionais.
- Apoio no desenvolvimento do calendário escolar, colaborando com a organização e o acompanhamento das atividades pedagógicas da instituição.
- Participação na elaboração do Projeto Político-Pedagógico da escola, estabelecendo estratégias que contribuíssem para a qualidade do ensino.
- Auxílio aos professores na prática docente, sugerindo métodos e abordagens que aprimorassem as aulas.



FORMAÇÃO ACADÊMICA

Graduação - Licenciatura Plena Univerdade Estadual Vale do Acaraú - UVA - Belém, PA, 01/2004 - 12/2008 **Status** - Concluído

Pós graduação: Especialização em Planejamento, implementação e gestão da educação a distância

Universidade Federal Fluminense - Rio de Janeiro, RJ, 01/2012 - 12/2013 **Status** - Concluído

Pós-graduação: Psicopedagogia e educação especial Faculdade Venda Nova do Imigrante(FAVENI) - Espirito Santo , 09/2022 Status - Concluído